# 请教陈版及各位有关转让房产的问题

提问人：lsh2918 时间：2018-05-18 09:01:27
陈版、各位好：
公司在房改前（ 1996 年）购进员工宿舍一套（后来因为开发商原因，该员工宿舍变成烂尾楼，一直没有投入使用）。公司当时在购置员工宿舍时，是通过提取的职工福利费进行购置（借：职工福利费 ；贷：银行存款），也即是账面没有反映固定资产。 现公司打算将该员工宿舍转让，转让款约 200 万元，所得转让款也没有专门的用途。请问各位，该转让款该如何处理？谢谢

回答人：chenyiwei
首先建议进行差错更正：首先从财务管理角度，职工福利费的用途中从无这一项；其次即使相关财务规定中明确可以动用福利费，也只是说明了可用资金额度，会计处理上还是应当确认资产。 建议对前期账务处理进行更正，恢复确认该项固定资产，并补提历年折旧。处置时按固定资产处置处理，处置价款扣除补提折旧后的账面价值的差额列入资产处置损益。